臺灣高雄地方法院刑事判決　　　　　　　96年度訴字第5009號
公　訴　人　臺灣高雄地方法院檢察署檢察官
被　　　告　乙○○
上列被告因搶奪等案件，經檢察官提起公訴（96年度偵字第3019
6 號），被告於本院準備程序中為有罪陳述，經合議庭裁定由受
命法官依簡式審判程序獨任審理，本院判決如下：
    主  文
乙○○犯攜帶兇器竊盜罪，累犯，處有期徒刑拾月，扣案之Ｔ型
把手壹支沒收。又意圖為自己不法之所有，而搶奪他人之動產，
累犯，處有期徒刑壹年。應執行有期徒刑壹年玖月，扣案之Ｔ型
把手壹支沒收。
    事  實
一、乙○○前於民國93年間因搶奪案件，經本院以93年度訴字第
    1368號判決判處有期徒刑1 年確定，於95年3 月5 日縮刑期
    滿執行完畢。詎其猶不知悔改，於96年10月25日晚間9 時許
    ，在高雄市明德夜市飲食時，見烤肉攤販商丁○○脖子帶有
    白金鑽石項鍊一條，竟分別萌不法所有之竊盜及搶奪犯意，
    先於同日晚間9 時30分許，在高雄市苓雅區○○○路31巷14
    號前，以其所有客觀上可供兇器使用之萬能Ｔ型把手1 支，
    竊取丙○○所有車牌號碼為HR5- 965號之機車供作犯罪用之
    交通工具，再於同日晚間10時10分許，騎乘該機車至丁○○
    烤肉攤販前，佯裝購買烤肉，趁丁○○疏於防範之際，徒手
    搶取其脖子上之白金鑽石項鍊（價值約新臺幣〈下同〉2 萬
    元）1 條，得手後逃跑時，為對面檳榔攤攤商江崑住、楊峻
    武、林瑞賢合力逮捕，嗣經警到場處理，並從水溝內取出乙
    ○○所搶得再丟棄之上述項鍊1 條，及扣得萬能Ｔ型把手1
    支，始悉上情。
二、案經高雄市政府警察局苓雅分局移送臺灣高雄地方法院檢察
    署檢察官偵查起訴。
    理  由
一、本件被告乙○○所犯係死刑、無期徒刑、最輕本刑為3 年以
    上有期徒刑以外之罪，其於準備程序中就被訴事實為有罪之
    陳述，經法官告知簡式審判程序之旨，並聽取公訴人及被告
    之意見後，認為適宜由受命法官獨任進行簡式審判程序，依
    刑事訴訟法第273 條之1 第1 項規定，裁定由受命法官獨任
    進行審判程序，合先敘明。
二、上揭事實，業據被告於審理中坦承不諱，核與證人即被害人
    取丙○○、丁○○證述其等財物遭人竊盜、搶奪之事實，及
    證人江崑住、楊峻武、林瑞賢於警詢及偵查中之證述情節相
    符（見警卷第13至23頁偵卷第21、22頁），並有被害人出具
    之贓物認領保管單2 張、相片12張在卷可稽（見警卷第34、
    35、42至47頁），足認被告上開自白核與事實相符，本件事
    證明確，被告上開之竊盜及搶奪犯行，均堪以認定。
三、按刑法第321 條第1 項第3 款之攜帶兇器竊盜罪，係以行為
    人攜帶兇器竊盜為其加重條件，此所謂之兇器，其種類並無
    限制，凡客觀上足以對人之生命、身體、安全構成威脅，具
    有危險性之兇器均屬之，且祇須行竊時攜帶此種具有危險性
    之兇器為已足，並不以攜帶之初有行兇之意圖為必要（最高
    法院79年臺上字第5253號判例可資參照）。查扣案之Ｔ型把
    手1 支，Ｔ型部分之柄寬為9.3 公分、全長為17.2公分、鐵
    質部分為10.5公分，鐵質部分呈細長狀，前端經利器磨尖，
    足以刺穿他人之皮膚，業據本院勘驗在卷，有勘驗筆錄可佐
    （見本院卷第32頁），如持以行兇，確足對人之生命、身體
    產生威脅，而足供兇器之用，故核被告乙○○所為之竊盜犯
    行，係犯刑法第321 條第1 項第3 款攜帶兇器加重竊盜罪。
    又被告徒手搶奪他人財物之犯行，係犯刑法第325 條第1 項
    之搶奪罪，被告所為上開竊盜及搶奪犯行，犯意各別，行為
    互殊，應予分論併罰。又被告有如上事實欄所述前科事實，
    有臺灣高等法院被告前案紀錄表1 紙在卷可稽，其受有期徒
    刑執行完畢後，5 年以內故意再犯本件有期徒刑以上之2 罪
    ，均為累犯，均應依刑法第47條第1 項之規定加重其刑。爰
    審酌被告前已有多次搶奪前科，仍不知悔改，正值年輕力壯
    時期，不知循合法途徑賺取生活報酬，竟持足以作為兇器之
    器具下手行竊他人財物，並另行起意搶奪他人財物，惡性非
    輕，所為嚴重破壞社會治安並造成社會大眾生活恐慌，自應
    予以嚴懲，惟念被告犯後尚知坦認全部犯行，態度尚可，所
    竊及所搶之財物均已由被害人領回，並斟酌其犯罪之動機、
    目的、手段、所生之危害、智識程度、生活狀況等一切情狀
    ，分別量處如主文所示之刑及定其應執行刑。
四、末扣案之Ｔ型把手1 支，係被告乙○○所有，且為供本件竊
    盜犯罪所用之物，業據被告供承在卷，是依刑法第38條第1
    項第2 款規定，宣告沒收之。
據上論斷，應依刑事訴訟法第299 條第1 項前段、第273 條之1
條第1 項、第284 條之1 第1 項，刑法第321 條第1 項第3 款、
第325 條、第47條第1 項、第38條第1 項第2 款、第51條第5 款
，判決如主文。
本案經檢察官甲○○到庭執行職務。
中　　華　　民　　國　　96　　年　　12　　月　　27　　日
                  刑事第十二庭  法　官  葉文博
以上正本證明與原本無異。
如不服本判決應於收受本判決後10日內向本院提出上訴書狀，並
應敘述具體理由，如未敘述上訴理由者，應於上訴期間屆滿後20
日內補提理由書狀於本院（均須按他造當事人之人數附繕本）「
切勿逕送上級法院」。
中　　華　　民　　國　　96　　年　　12　　月　　27　　日
                                書記官  李柏親
附錄本案論罪科刑法條：
刑法第321 條
（加重竊盜罪）
犯竊盜罪而有左列情形之一者，處6 月以上、5 年以下有期徒刑
：
一、於夜間侵入住宅或有人居住之建築物、船艦或隱匿其內而犯
    之者。
二、毀越門扇、牆垣或其他安全設備而犯之者。
三、攜帶兇器而犯之者。
四  結夥三人以上而犯之者。
五  乘火災、水災或其他災害之際而犯之者。
六  在車站或埠頭而犯之者。
前項之未遂犯罰之。
刑法第325 條
（普通搶奪罪）
意圖為自己或第三人不法之所有，而搶奪他人之動產者，處6 月
以上5 年以下有期徒刑。
因而致人於死者，處無期徒刑或7 年以上有期徒刑，致重傷者，
處3 年以上10年以下有期徒刑。
第1 項之未遂犯罰之。
